Images des répertoires du notaire Charles Paul Tollu pour l'étude XVIII
Archives nationales (France)
Images des répertoires du notaire Charles Paul Tollu pour l'étude XVIII
6 mai 1868 - 30 janvier 1901
MC/RE/XVIII/32 - MC/RE/XVIII/38
Etude XVIII; Tollu, Charles-Paul
7 registres
Archives nationales de France
Minutes et répertoires: la loi 2008-696 du 15 juillet 2008 relative aux archives a fixé à 75 ans à compter de la date de l'acte, ou à 25 ans à compter de la date du décès de l'intéressé si ce délai est plus bref, le délai de communication des minutes et répertoires des notaires; ce délai est porté à 100 ans à compter de la date de l'acte si le document se rapporte à un mineur (code du Patrimoine, articles L213-2, 4e d et 5e).
Autres documents de l'étude (dossiers de clients, comptabilité...): s'agissant d'archives privées, ces documents sont communicables selon les modalités fixées par le déposant ou le donateur.
Certains documents ne sont pas accessibles sous leur forme originale en raison de leur mauvais état de conservation.
Registres entrés aux Archives nationales en 1971 pour les cotes MC/RE/XVIII/32 à 36, et en janvier 2017 pour les cotes 37 et 38.
Images des répertoires de l’étude XVIII
Archives de l'étude XVIII
répertoire d'officier public ministériel
- Répertoire chronologique pour la période du 6 mai 1868 au 11 décembre 1872, 6 mai 1868 - 11 décembre 1872; MC/RE/XVIII/32; Le répertoire comporte 233 feuillets et fait partie d'un registre de 330 feuillets de papier manuscrit, hauteur 35 x largeur 25 cm, composé de 30 cahiers foliotés par les notaires. Le registre est en bon état. A signaler: le feuillet 117 est déchiré en partie; on trouve deux pages blanches entre les feuillets 134 et 135.
  Registre folioté en 2003 (foliotation non visible à l'écran)
  Le registre contient aussi le répertoire du notaire Jean Jacques Roquebert pour la période du 1er juin 1866 au 5 mai 1868.
  Le répertoire contient les informations suivantes: 1. le n° de l'acte dans l'année; 2. date du jour; 3. nature de l'acte passé en brevet; 4. nature de l'acte passé en minute; 5. nom, prénom, domicile des parties, indication sur la situation et les prix des biens; 6. date d'enregistrement de l'acte; 7. droits d'enregistrement.
  Attention: seuls les actes passés en minute sont conservés; les actes mentionnés dans le répertoire comme passés en simple brevet (colonne 3) ne sont pas conservés par les notaires et ne sont donc pas versés au Minutier (ils sont remis aux clients).
  répertoire
  - Liste chronologique des actes pour la période du 6 mai au 31 décembre 1868, 6 mai - 31 décembre 1868; 97 v°-133 r°; 36 feuillets
  - Liste chronologique des actes pour la période du 2 janvier au 31 décembre 1869, 2 janvier - 31 décembre 1869; 133 r°-181 r°; 48 feuillets
    - du 2 janvier au 30 juin 1869, 2 janvier - 30 juin 1869; 133 r°-159 r°; 27 feuillets
    - du 1er juillet au 31 décembre 1869, 1er juillet - 31 décembre 1869; 159 v°-181 r°; 23 feuillets
  - Liste chronologique des actes pour la période du 3 janvier au 28 décembre 1870, 3 janvier - 28 décembre 1870; 181 r°-220 r°; 40 feuillets
  - Liste chronologique des actes pour la période du 9 janvier au 30 décembre 1871, 9 janvier - 30 décembre 1871; 220 r°-252 v°; 33 feuillets
  - Liste chronologique des actes pour la période du 2 janvier au 11 décembre 1872, 2 janvier - 11 décembre 1872; 252 v°-300 v°; 49 feuillets
    - du 2 janvier au 29 juin 1872, 2 janvier - 29 juin 1872; 252 v°-280 r°; 29 feuillets
    - du 1er juillet au 11 décembre 1872, 1er juillet - 11 décembre 1872; 280 r°-300 v°; 21 feuillets
- Répertoire chronologique pour la période du 12 décembre 1872 au 17octobre 1878, 12 décembre 1872 - 17 octobre 1878; MC/RE/XVIII/33; Un registre de 301 feuillets de papier manuscrit, hauteur 35 x largeur 25 cm, composé de 30 cahiers foliotés par les notaires. Le registre est en bon état. A signaler: les feuillets 30, 100, 146, 151, 194 sont déchirés en partie.
  - Liste chronologique des actes pour la période du 12 au 31 décembre 1872, 12 décembre - 31 décembre 1872; 1 r°-3 v°; 3 feuillets
  - Liste chronologique des actes pour la période du 2 janvier au 31 décembre 1873, 2 janvier - 31 décembre 1873; 4 r°-58 r°; 53 feuillets
    - du 2 janvier au 30 juin 1873, 2 janvier - 30 juin 1873; 4 r°-30 r°; 27 feuillets
    - du 1er juillet au 31 décembre 1873, 1er juillet - 31 décembre 1873; 30 r°-58 r°; 29 feuillets
  - Liste chronologique des actes pour la période du 3 janvier au 31 décembre 1874, 3 janvier - 31 décembre 1874; 58 v°-117 r°; 60 feuillets
    - du 3 janvier au 30 juin 1874, 3 janvier - 30 juin 1874; 58 v°-89 r°; 32 feuillets
    - du 1er juillet au 31 décembre 1874, 1er juillet - 31 décembre 1874; 89 r°-117 r°; 29 feuillets
  - Liste chronologique des actes pour la période du 2 janvier au 31 décembre 1875, 2 janvier - 31 décembre 1875; 117 r°-175 r°; 59 feuillets
    - du 2 janvier au 30 juin 1875, 2 janvier - 30 juin 1875; 117 r°-150 r°; 33 feuillets
    - du 1er juillet au 31 décembre 1875, 1er juillet - 31 décembre 1875; 150 r°-175 r°; 26 feuillets
  - Liste chronologique des actes pour la période du 3 janvier au 30 décembre 1876, 3 janvier - 30 décembre 1876; 175 r°-225 r°; 51 feuillets
    - du 3 janvier au 30 juin 1876, 3 janvier - 30 juin 1876; 175 r°-202 r°; 28 feuillets
    - du 1er juillet au 30 décembre 1876, 1er juillet - 30 décembre 1876; 202 r°-225 r°; 24 feuillets
  - Liste chronologique des actes pour la période du 2 janvier au 31 décembre 1877, 2 janvier - 31 décembre 1877; 225 r°-262 v°; 38 feuillets
  - Liste chronologique des actes pour la période du 2 janvier au 17 octobre 1878, 2 janvier - 17 octobre 1878; 262 v°-301 v°; 40 feuillets
- Répertoire chronologique pour la période du 17 octobre 1878 au 24 novembre 1883, 17 octobre 1878 - 24 novembre 1883; MC/RE/XVIII/34; Un registre de 301 feuillets de papier manuscrit, hauteur 35 x largeur 25 cm, composé de 30 cahiers foliotés par les notaires. Le registre est en bon état. A signaler: les feuillets 182 et 221 sont déchirés en partie.
  - Liste chronologique des actes pour la période du 17 octobre au 31 décembre 1878, 17 octobre - 31 décembre 1878; 1 r°-9 v°; 9 feuillets
  - Liste chronologique des actes pour la période du 2 janvier au 30 décembre 1879, 2 janvier - 30 décembre 1879; 9 v°-71 r°; 63 feuillets
    - du 2 janvier au 30 juin 1879, 2 janvier - 30 juin 1879; 9 v°-42 r°; 34 feuillets
    - du 1er juillet au 30 décembre 1879, 1er juillet - 30 décembre 1879; 42 r°-71 r°; 30 feuillets
  - Liste chronologique des actes pour la période du 2 janvier au 31 décembre 1880, 2 janvier - 31 décembre 1880; 71 r°-129 v°; 59 feuillets
    - du 2 janvier au 30 juin 1880, 2 janvier - 30 juin 1880; 71 r°-102 r°; 32 feuillets
    - du 1er juillet au 31 décembre 1880, 1er juillet - 31 décembre 1880; 102 r°-129 v°; 28 feuillets
  - Liste chronologique des actes pour la période du 3 janvier au 31 décembre 1881, 3 janvier - 31 décembre 1881; 129 v°-188 r°; 60 feuillets
    - du 3 janvier au 30 juin 1881, 3 janvier - 30 juin 1881; 129 v°-159 v°; 31 feuillets
    - du 1er juillet au 31 décembre 1881, 1er juillet - 31 décembre 1881; 159 v°-188 r°; 30 feuillets
  - Liste chronologique des actes pour la période du 2 janvier au 30 décembre 1882, 2 janvier - 30 décembre 1882; 188 v°-253 v°; 65 feuillets
    - du 2 janvier au 30 juin 1882, 2 janvier - 30 juin 1882; 188 v°-222 v°; 35 feuillets
    - du 1er juillet au 30 décembre 1882, 1er juillet - 30 décembre 1882; 222 v°-253 v°; 32 feuillets
  - Liste chronologique des actes pour la période du 2 janvier au 24 novembre 1883, 2 janvier - 24 novembre 1883; 253 v°-301 v°; 49 feuillets
    - du 2 janvier au 30 juin 1883, 2 janvier - 30 juin 1883; 253 v°-278 v°; 26 feuillets
    - du 2 juillet au 24 novembre 1883, 2 juillet - 24 novembre 1883; 278 v°-301 v°; 24 feuillets
- Répertoire chronologique pour la période du 24 novembre 1883 au 22 novembre 1893, 24 novembre 1883 - 22 novembre 1893; MC/RE/XVIII/35; Un registre de 451 feuillets de papier manuscrit, hauteur 35 x largeur 25 cm, composé de 45 cahiers foliotés par les notaires. Le registre est en bon état.
  - Liste chronologique des actes pour la période du 24 novembre au 31 décembre 1883, 24 novembre - 31 décembre 1883; 1 r°-6 r°; 6 feuillets
  - Liste chronologique des actes pour la période du 2 janvier au 31 décembre 1884, 2 janvier - 31 décembre 1884; 6 r°-58 r°; 53 feuillets
    - du 2 janvier au 30 juin 1884, 2 janvier - 30 juin 1884; 6 r°-34 r°; 29 feuillets
    - du 1er juillet au 31 décembre 1884, 1er juillet - 31 décembre 1884; 34 r°-58 r°; 25 feuillets
  - Liste chronologique des actes pour la période du 2 janvier au 31 décembre 1885, 2 janvier - 31 décembre 1885; 58 r°-106 v°; 49 feuillets
    - du 2 janvier au 30 juin 1885, 2 janvier - 30 juin 1885; 58 r°-85 v°; 28 feuillets
    - du 1er juillet au 31 décembre 1885, 1er juillet - 31 décembre 1885; 85 v°-106 v°; 22 feuillets
  - Liste chronologique des actes pour la période du 2 janvier au 31 décembre 1886, 2 janvier - 31 décembre 1886; 106 v°-150 v°; 45 feuillets
    - du 2 janvier au 30 juin 1886, 2 janvier - 30 juin 1886; 106 v°-131 v°; 26 feuillets
    - du 1er juillet au 31 décembre 1886, 1er juillet - 31 décembre 1886; 131 v°-150 v°; 20 feuillets
  - Liste chronologique des actes pour la période du 2 janvier au 31 décembre 1887, 2 janvier - 31 décembre 1887; 151 r°-192 r°; 42 feuillets
  - Liste chronologique des actes pour la période du 2 janvier au 31 décembre 1888, 2 janvier - 31 décembre 1888; 192 r°-230 r°; 39 feuillets
  - Liste chronologique des actes pour la période du 2 janvier au 31 décembre 1889, 2 janvier - 31 décembre 1889; 230 v°-275 r°; 46 feuillets
    - du 2 janvier au 29 juin 1889, 2 janvier - 29 juin 1889; 230 v°-250 v°; 21 feuillets
    - du 1er juillet au 31 décembre 1889, 1er juillet - 31 décembre 1889; 250 v°-275 r°; 26 feuillets
  - Liste chronologique des actes pour la période du 2 janvier au 31 décembre 1890, 2 janvier - 31 décembre 1890; 275 r°-319 r°; 45 feuillets
    - du 2 janvier au 30 juin 1890, 2 janvier - 30 juin 1890; 275 r°-300 r°; 26 feuillets
    - du 1er juillet au 31 décembre 1890, 1er juillet - 31 décembre 1890; 300 r°-319 r°; 20 feuillets
  - Liste chronologique des actes pour la période du 3 janvier au 31 décembre 1891, 3 janvier - 31 décembre 1891; 319 v°-362 v°; 44 feuillets
    - du 3 janvier au 30 juin 1891, 3 janvier - 30 juin 1891; 319 v°-341 r°; 23 feuillets
    - du 1er juillet au 31 décembre 1891, 1er juillet - 31 décembre 1891; 341 r°-362 v°; 22 feuillets
  - Liste chronologique des actes pour la période du 2 janvier au 31 décembre 1892, 2 janvier - 31 décembre 1892; 362 v°-409 v°; 48 feuillets
    - du 2 janvier au 30 juin 1892, 2 janvier - 30 juin 1892; 362 v°-387 r°; 26 feuillets
    - du 1er juillet au 31 décembre 1892, 1er juillet - 31 décembre 1892; 387 r°-409 v°; 23 feuillets
  - Liste chronologique des actes pour la période du 2 janvier au 22 novembre 1893, 2 janvier - 22 novembre 1893; 409 v°-451 v°; 43 feuillets
    - du 2 janvier au 30 juin 1893, 2 janvier - 30 juin 1893; 409 v°-432 r°; 24 feuillets
    - du 1er juillet au 22 novembre 1893, 1er juillet - 22 novembre 1893; 432 r°-451 v°; 20 feuillets
- Répertoire chronologique pour la période du 22 novembre 1893 au 20 juillet 1897, 22 novembre 1893 - 20 juillet 1897; MC/RE/XVIII/36; Un registre de 151 feuillets de papier manuscrit, hauteur 35 x largeur 25 cm, composé de 15 cahiers foliotés par les notaires. Le registre est en bon état.
  - Liste chronologique des actes pour la période du 22 novembre au 30 décembre 1893, 22 novembre - 30 décembre 1893; 1 r°-5 v°; 5 feuillets
  - Liste chronologique des actes pour la période du 2 janvier au 31 décembre 1894, 2 janvier - 31 décembre 1894; 5 v°-46 r°; 42 feuillets
  - Liste chronologique des actes pour la période du 3 janvier au 31 décembre 1895, 3 janvier - 31 décembre 1895; 46 r°-85 r°; 40 feuillets
  - Liste chronologique des actes pour la période du 4 janvier au 31 décembre 1896, 4 janvier - 31 décembre 1896; 85 r°-125 r°; 41 feuillets
  - Liste chronologique des actes pour la période du 2 janvier au 20 juillet 1897, 2 janvier - 20 juillet 1897; 125 r°-150 v°; 27 feuillets
- Répertoire chronologique pour la période du 20 juillet 1897 au 22 novembre 1900, 20 juillet 1897 - 22 novembre 1900; MC/RE/XVIII/37; Un registre de 150 feuillets de papier manuscrit, hauteur 35 x largeur 25 cm.
  - Liste chronologique des actes pour la période du 20 juillet au 31 décembre 1897, 20 juillet - 31 décembre 1897; 1 r°-19 r°; 19 feuillets
  - Liste chronologique des actes pour la période du 3 janvier au 31 décembre 1898, 3 janvier - 31 décembre 1898; 19 r°-67 r°; 49 feuillets
  - Liste chronologique des actes pour la période du 3 janvier au 30 décembre 1899, 3 janvier - 30 décembre 1899; 67 v°-110 r°; 44 feuillets
  - Liste chronologique des actes pour la période du 2 janvier au 22 novembre 1900, 2 janvier - 22 novembre 1900; 110 r°-150 v°; 41 feuillets
- Répertoire chronologique pour la période du 22 novembre 1900 au 30 janvier 1901, 22 novembre 1900 - 30 janvier 1901; MC/RE/XVIII/38; Un répertoire de 10 feuillets faisant partie d'un registre de 150 feuillets de papier manuscrits, hauteur 35 x largeur 25 cm.
  Le registre contient aussi le répertoire du notaire Charles Henri Tollu pour la période du 31 janvier 1901 au 9 juillet 1904.
  - Liste chronologique des actes pour la période du 22 novembre 1900 au 30 janvier 1901, 22 novembre 1900 - 30 janvier 1901; 1 r°-10 r°; 10 feuillets